臺灣基隆地方法院基隆簡易庭民事判決
                                   109年度基簡字第1114號
原      告  劉昭良  

被      告  呂淑貞  


訴訟代理人  鄭文漳  
上列當事人間回復原狀等事件，本院於民國109 年10月7 日辯論
終結，判決如下：
    主      文
原告之訴及假執行之聲請均駁回。
訴訟費用由原告負擔。
    事實及理由
一、按原告於判決確定前，得撤回訴之全部或一部。但被告已為
    本案之言詞辯論者，應得其同意。訴之撤回應以書狀為之。
    但於期日，得以言詞向法院或受命法官為之。以言詞所為訴
    之撤回，應記載於筆錄，如他造不在場，應將筆錄送達。訴
    經撤回者，視同未起訴。民事訴訟法第262 條第1 項、第2
    項、第3 項、第263 條第1 項前段定有明文。查原告起訴主
    張被告未善盡修繕、管理、維護被告房屋之義務，導致汙水
    滲漏至原告房屋之室內，乃就被告起訴並聲明：㈠被告應將
    原告房屋修復至不漏水；㈡被告應給付原告新臺幣（下同）1
    4,000元，及自起訴狀繕本送達之翌日起至清償日止，按週
    年利率5%計算之利息。（參見民事起訴狀、原告於民國109
    年4 月30日提出之補正狀以及本院109 年6 月10日調解程序
    筆錄）其後，原告又於109 年8 月27日具狀撤回上開第㈠項
    聲明之請求（參見原告於109 年8 月27日提出之民事撤回起
    訴狀以及本院109 年10月7 日言詞辯論筆錄），藉此對被告
    撤回訴之一部，因兩造斯時猶未行言詞辯論，故上開第㈠項
    聲明之所示，業因原告撤回而已生「視同未起訴」之效力。
二、原告主張：原告乃門牌號碼「基隆市○○區○○路00號4 樓」房
    屋（即基隆市○○區○○段○○段000 ○號建物；下稱系爭四樓房
    屋）之所有權人；被告則係門牌號碼「基隆市○○區○○路00號
    5 樓」房屋（即基隆市○○區○○段○○段000 ○號建物；下稱系
    爭五樓房屋）之所有權人。而系爭四樓、五樓房屋，併屬同
    棟公寓之上、下樓層，因被告並未善盡修繕、管理、維護系
    爭五樓房屋之義務，導致汙水滲漏至系爭四樓房屋室內（廚
    房天花板），原告屢次敦請修繕無果，原告為此受有財產上
    之損害，是原告乃本於侵權行為之法律關係，請求被告賠償
    系爭四樓房屋回復原狀之修復費用14,000元。基此，爰聲明
    ：被告應給付原告14,000元，及自起訴狀繕本送達之翌日起
    至清償日止，按週年利率5%計算之利息；願供擔保，請准宣
    告假執行。
三、被告答辯：被告否認系爭五樓房屋有何汙水滲漏，亦否認系
    爭四樓房屋有何漏水損害，兼之原告概未舉證其所稱漏水損
    害之原因事實，亦未舉證其所稱漏水損害與系爭五樓房屋究
    竟有何因果關聯，是其請求賠償顯乏根據。基上，爰聲明：
    求為駁回原告之訴及其假執行之聲請；如受不利之判決，願
    供擔保請准宣告免為假執行。
四、本院判斷：
  ㈠原告乃系爭四樓房屋之所有權人，被告則為系爭五樓房屋之
    所有權人。此固有原告提出之建物登記第二類謄本在卷可參
    ，並經本院職權查詢建物登記內容確認屬實，有土地建物查
    詢資料存卷為憑。惟原告雖執「系爭四樓房屋廚房天花板之
    照片」（下稱系爭照片），主張系爭五樓房屋汙水滲漏至系
    爭四樓房屋之室內（廚房天花板），然因系爭照片並未顯示
    「原告主張之漏水情狀」，本院遂於109 年7 月9 日，會同
    兩造以及社團法人基隆市建築師公會所指派之建築師，前往
    系爭四樓、五樓房屋進行踏勘，乃其結果，一概未見系爭四
    樓房屋有何原告主張之漏水痕跡，此亦有本院109 年7 月9
    日勘驗筆錄暨勘驗現場照片在卷可考。因原告於「四樓已無
    漏水跡象可循」之前提下，猶堅持其有關「五樓汙水滲漏至
    四樓」之主張，故本院乃依兩造合意，囑託財團法人基隆市
    建築師公會鑑定釐清「系爭四樓房屋之漏水原因、修復至不
    漏水之方法、回復原狀之方法及費用」等攸關原告請求有無
    理由之必要事項（參見本院109 年6 月10日調解程序筆錄、
    109 年7 月9 日勘驗筆錄），詎原告嗣後竟又無端拒絕繳交
    鑑定費用，以致本院囑託鑑定難以為繼（參見原告於109 年
    8 月27日提出之民事撤回起訴狀以及本院公務電話紀錄）。
    從而，原告主張「系爭五樓房屋汙水滲漏至系爭四樓房屋之
    室內，導致原告受有財產上之損害」等原因事實，顯因原告
    怠於繳費鑑定以致迄仍陷於真偽不明。
  ㈡按因故意或過失，不法侵害他人之權利者，負損害賠償責任
    ，民法第184 條第1 項雖有明文，然當事人主張有利於己之
    事實者，就其事實有舉證之責任，民事訴訟法第277 條前段
    亦有明定；申言之，損害賠償之債，以有損害之發生及有責
    任原因之事實，並二者之間，有相當因果關係為成立要件，
    故原告所主張損害賠償之債，如不合於此項成立要件者，即
    難謂有損害賠償請求權存在（最高法院48年台上字第481 號
    判例意旨參照），是侵權行為之成立，須行為人因故意過失
    不法侵害他人權利，亦即行為人之行為須具備歸責性、違法
    性，並不法行為與損害間有因果關係，始能成立，且主張侵
    權行為損害賠償請求權之人，對於侵權行為之成立要件應負
    舉證責任（最高法院100 年度台上字第328 號、77年度台上
    字第2414號、90年度台上字第772 號判決意旨參照）。承前
    ㈠所述，兩造雖各為系爭四樓、五樓房屋之所有權人，然原
    告主張「系爭五樓房屋汙水滲漏至系爭四樓房屋之室內，導
    致原告受有財產上之損害」等原因事實，俱因原告怠於繳費
    鑑定以致迄仍陷於真偽不明（原告概未舉證其實），是依上
    開說明，回歸舉證責任分配之法理原則，本院自應逕認原告
    之主張俱非真正，進而本此為原告不利益之裁判。
  ㈢綜上，原告並未舉證證明「系爭五樓房屋汙水滲漏至系爭四
    樓房屋之室內，導致原告受有財產上之損害」等原因事實，
    是原告依侵權行為之法律關係，請求被告賠償系爭四樓房屋
    回復原狀之修復費用14,000元暨其法定遲延利息，均無理由
    ，不能准許，應予駁回；又原告既受敗訴判決，其假執行之
    聲請當亦失所依附，爰併予駁回之。
五、本件事證已臻明確，兩造其餘主張、陳述及所提之證據暨攻
    擊防禦方法，經本院審酌後，認均與本件判決結果無影響，
    毋庸再予一一審酌，附此敘明。
六、訴訟費用由敗訴之原告負擔。
七、據上論結，本件原告之訴為無理由，依民事訴訟法第78條，
    判決如主文。
中　　華　　民　　國　 109　　年　　10　　月　　7 　　日
                  基隆簡易庭法  官   王慧惠
以上正本係照原本作成。
對於本件判決如有不服，應於收受送達後20日內向本院提出上訴
書狀，上訴於本院合議庭，並按他造當事人之人數附具繕本。如
委任律師提起上訴者，應一併繳納上訴審裁判費。
中　　華　　民　　國　 109　　年　　10　　月　　7　　日
                            書記官   姚安儒